【裁判字號】    90,簡上,49
【裁判日期】    901228
【裁判案由】    傷害
【裁判全文】
臺灣花蓮地方法院刑事判決                            九十年度簡上字第四九號
    上  訴  人  臺灣花蓮地方法院檢察署檢察官
    被      告  乙○○
右列上訴人因被告違反家庭暴力罪之傷害案件，不服本院花蓮簡易庭九十年度花簡字
第三二五號中華民國九十年九月二十八日第一審判決（聲請簡易判決處刑偵查案號：
臺灣花蓮地方法院檢察署九十年度偵字第二二二０號）提起上訴，本院管轄之第二審
合議庭判決如左：：
    主  文
原判決撤銷。
乙○○傷害人之身體，處拘役伍拾日，如易科罰金，以佰元折算壹日。緩刑貳年，
緩刑期內付保護管束。
    事  實
一、乙○○與甲○○係夫妻，二人具有家庭暴力防治法第三條第一項第一款之家庭成
    員關係。於民國（下同）九十年六月二日十七時許，在花蓮縣壽豐鄉○○村○鄰
    ○段五十九號住家中，二人因管教子女問題發生意見不一致之爭執，乙○○竟基
    於傷害人之犯意，徒手毆打甲○○之臉部，致甲○○受有右下頷部挫瘀傷之傷害
    。
二、案經告訴人甲○○訴由花蓮縣警察局吉安分局報請臺灣花蓮地方法院檢察署檢察
    官偵查聲請簡易處刑。
    理  由
一、右揭犯罪事實，業據被告乙○○迭於警訊、偵查及本院調查、審理時坦承不諱，
    核與告訴人甲○○指訴之犯罪事實相符，並有佛教慈濟綜合醫院診斷證明書一紙
    附卷可稽，本件事證明確，被告犯行洵堪認定，應予依法論科。
二、核被告乙○○所為，係犯刑法第二百七十七條第一項之傷害罪。原審對被告之傷
    害犯行論罪科刑並宣告緩刑三年，固非無見，惟按犯家庭暴力罪受緩刑之宣告者
    ，在緩刑期內應付保護管束，並得命被告於緩刑保護管束期間內，遵守一定事項
    ，家庭暴力防治法第三十條第一項、第二項定有明文。查被告與被害人間具有家
    庭暴力防治法第三條第一款之家庭成員關係，被告乙○○傷害其妻甲○○，即屬
    家庭暴力防治法第二條所稱之家庭暴力罪，原審漏未宣告被告於緩刑期內應付保
    護管束，即不無違誤。上訴人徒以原審對被告之犯行判得太輕而提起上訴，固無
    理由，惟原審既有上述之違誤，自應由本院撤銷後改判。爰審酌被告乙○○之素
    行、犯罪之動機、手段、次數，所生危害，及被告犯罪後坦承犯行，尚知悔誤等
    一切情狀，量處如主文所示之刑。又被告未曾受有期徒刑以上刑之宣告，有台灣
    花蓮地方法院檢察署刑案資料查註表、台灣高等法院被告全國前案紀錄表各一紙
    在卷足憑，其經本院訊問後，業已坦承犯行，是其經此刑之宣告，應足知警惕，
    當無再犯之虞，本院因認對其所宣告之刑，以暫不執行為適當，爰併宣告緩刑二
    年。而被告雖邀緩刑之寬典，但被告與被害人仍共同生活，依照前開說明，為防
    止被告再實施家庭暴力行為，依法諭知被告在緩刑內付保護管束，俾由地方法院
    檢察署之觀護人予以適當之督促，使被告有正確之法律觀念。
據上論斷，應依刑事訴訟法第四百五十五條之一第三項、第三百六十九條第一項前段
，第三百六十四條、第二百九十九條第一項前段，刑法第二百七十七條第一項、第四
十一條第一項前段、第七十四條第一款，家庭暴力防治法第三十條第一項，罰金罰鍰
提高標準條例第一條前段、第二條，判決如主文。
本案經檢察官李子春到庭執行職務。
中      華      民      國    九十      年     十二     月    二十八    日
                              臺灣花蓮地方法院刑事庭
                                  審判長法官  林秀鳳
法官  楊碧惠
                                        法官  林國泰
右正本證明與原本無異。
本件不得上訴。
                                  法院書記官
中      華      民      國    九十      年     十二     月    三十一    日
附錄本判決論罪之法律條文：
刑法第二百七十七條第一項：
傷害人之身體或健康者，處三年以下有期徒刑，拘役或一千元以下罰金。
犯前項之罪，因而致人於死者，處無期徒刑或七年以上有期徒刑，致重傷者，處三年
以上、十年以下有期徒刑。


司法院資訊處製作；財團法人民間司法改革基金會備份。
